Ndeye Arame Niang Ingénieur Big Data & IA | Data Scientist

| ☑ ng.niang1@outlook.fr |
|------------------------|
| A Biarritz (64200) |

| 0 | partout en FRANCE Télétravail ou présentiel |
|---|--|
| Ü | 07 55 29 25 83 |

Diplômée en Big Data et Intelligence Artificielle, je suis passionnée par la gestion des bases de données et le développement de systèmes intelligents. Forte d'une expérience en analyse de données et BI, je cherche à mettre mes compétences en gestion des données et optimisation des processus analytiques au service d'une entreprise innovante, pour contribuer à des projets ambitieux dans l'IoT.

EXPÉRIENCES PROFESSIONNELLES

Stage Microsoft ESTIA

De mai 2024 à octobre 2024 (5 mois)

Datum Academy Bidart

- Développement d'un chatbot éducatif avec génération de prompts et intégration sur Moodle via un plugin.
- Déploiement sur Azure en utilisant des pratiques d'Infrastructure as Code.
- Application des bonnes pratiques de Deep Learning pour le déploiement de modèles.

Stage: Prédiction des risques pour les techniciens en intervention

De décembre 2023 à mars 2024 (3 mois)

HUPI Bidart

- Analyse et modélisation prédictive à partir de données SQL
- Optimisation des requêtes pour extraire et traiter les données plus efficacement
- Utilisation de Python (Pandas, Scikit-learn) pour le traitement des données
- Analyse de données pour prédire les instants où un technicien est en danger lors d'interventions.
- Modélisation prédictive avec <u>une précision de 86%</u> (Random Forest, Logistic Regression).

Projet Deep learning Janvier 2024 (1 mois)

ESTIA ESTIA

- Gestion et structuration des données dans une base SQL pour entraîner un modèle CNN
- Développement d'un pipeline d'ingestion et de transformation des données
- Classification de tumeurs cutanées avec un modèle CNN atteignant 81% de précision.

DIPLÔMES ET FORMATIONS

Msc Big Data Intelligence artificielle

D'octobre 2023 à novembre 2024

ESTIA - École Supérieure des Technologies Industrielles Avancées Bidart

Analyse avancée des données, Big Data, Machine Learning, NLP, IA générative.

Master Intelligence Artificielle De 2022 à 2023

UVS

Apprentissage automatique, Big Data, et développement de solutions IA.

COMPÉTENCES

Compétences techniques

• Bases de Données & SQL

SQL (SQL Server, Oracle Database, MySQL, SQL Developer)

Optimisation des bases de données et requêtes complexes (jointures, indexation, agrégations)

Modélisation et gouvernance des données

Développement & BI

Power BI (visualisation, reporting, DAX)

Développement ETL (Talend, Python - pandas, NumPy)

FastAPI, Streamlit, Docker

Data Science & IA

Machine Learning, Deep Learning (TensorFlow, Keras, Scikit-learn)

Analyse et traitement des données (Pandas, Seaborn, Matplotlib)

• Gestion de Projet & Outils

Méthodes Agile/Scrum

Git & GitHub (GitHub Actions), CI\CI, Notion

PORTFOLIO

Retrouvez mes projets détaillés sur mon Portfolio

LANGUES

Professionnel(B2)

Français

Courant

Anglais

in LinkedIn

RÉSEAUX SOCIAUX

Github

CENTRES D'INTÉRÊT

Veille technologique et IA

Veille technologique sur l'IA et la data analytics.

Événements tech & meetups sur l'IA